【裁判字號】    99,交聲,1084
【裁判日期】    990625
【裁判案由】    聲明異議
【裁判全文】
臺灣高雄地方法院交通事件裁定        99年度交聲字第1084號
原處分機關  高雄市政府交通局
代  表  人  甲○○
異  議  人  乙○○
上列受處分人因違反道路交通管理處罰條例案件，對高雄市政府
交通局民國99年3 月17日所為之處分（原處分：高市交裁字第裁
32-B00000000號）聲明異議，本院裁定如下：
    主  文
異議駁回。
    理  由
一、原處分意旨略以：異議人即受處分人乙○○於民國97年3 月
    5 日上午10時25分許，騎乘車號MGN-493 號普通重型機車上
    路，行經高雄市前鎮區○○○路與中華五路939 巷口時，有
    「駕車行經有燈光號誌管制之交岔路口闖紅燈」之違規行為
    ，依道路交通管理處罰條例第53條第1 項、第63條第1 項第
    3 款之規定，裁處罰鍰新臺幣（下同）2,700 元，記違規點
    數3點 等語。
二、聲明異議意旨係以：異議人雖有於原處分所述時間騎乘車號
    MGN-493 號普通重型機車行經高雄市前鎮區○○○路與中華
    五路939 巷口之事實，惟其行車方向係自中華五路939 巷左
    轉成功二路，而該方向當時號誌為綠燈，左轉騎過成功橋後
    又行駛約100 公尺後卻遭躲於樹後之警察誤判為闖紅燈，然
    實際上並無闖紅燈之情形，且依當時警察值勤位置係在成功
    橋過橋後約100 公尺處，因遭成功橋路面高突阻擋視線，自
    無法看到中華五路939 巷之實際車輛及道路狀況，是警方所
    舉發事項確與事實不符，為此聲明異議，並提出舉發當日警
    方站立位置照片2 張、事後現場照片1 張、GOOGLE衛星照片
    1 張為其佐證，請求撤銷原處分等語。
三、經查，異議人前揭交通違規行為，業經證人即現場舉發員警
    莊博忠到庭證稱：97年3 月5 日上午9 時至11時伊是執行巡
    邏勤務，並有定點執行交通違規查緝的職務，當時伊值勤的
    地方是在成功二路上，距離異議人違規的路口約50公尺，在
    成功橋的西南側面對北方注意闖紅燈行為，並非如異議人所
    說的1 、200 公尺，警方不可能站那麼遠攔查，否則根本無
    法看到任何交通違規；當時異議人由成功路北往南往前鎮方
    向行駛，伊對異議人這件印象深刻，因為異議人經攔查有停
    在路中間不肯到路旁的情形，攔查時異議人在伊視線右前方
    20公尺左右並有要加速逃逸閃避攔查的情形，經伊衝到機車
    道中間再次示意要求停車，異議人才在機車道中間停下來；
    異議人所提出之當日照片中，照片一開單員警是伊本人，當
    天伊與另1 名較胖的同事一起值勤，伊站立的開單點旁的黃
    色路障當天應是位於比照片二的警車更南邊的位置，但開單
    點不是伊當時見到異議人違規的第一時間站立點，伊原本是
    站在照片二的藍色貨車旁邊，因為異議人有加速閃避的情形
    伊才往後退，原先值勤點目視非常清楚，沒有被橋擋住，當
    時是白天視線也很清楚等語（見本院卷99年5 月14日訊問筆
    錄），且自異議人前開所提出之舉發現場照片2 張觀之，照
    片二之左側邊緣尚有攝及銀色機車之車尾，此與照片一遭證
    人開單舉發之另2 名違規人中右側之機車為銀色機車之情形
    對照，可知證人開單時之站立點即在照片二之畫面外側左方
    ，而該開單點與證人所稱原先值勤之照片二藍色小貨車停放
    位置相距亦非甚遠，按依一般情形，若警方遇有攔檢違規車
    輛未停之情形，採取朝違規車輛前進之方向（即向後）追趕
    之方式亦非難以想像，且異議人亦於本院調查中自承：當時
    沒打算停車，因為伊認為根本沒有違規，是對方硬要把伊攔
    下來等語（同前筆錄），而確實並未於知悉遭警方攔查時之
    第一時間依照指示停車受檢，亦核與證人所述相符，是證人
    所述係於見異議人違規後不依指示停車受檢始向後追趕等情
    ，顯然並無不合常理之處，而與事實相符。
四、異議人雖以前開情詞置辯，惟查，就異議人所稱警方當時係
    躲於樹下執行勤務，並提出事後至現場拍攝之照片三為佐證
    乙節，查異議人於本院調查時自承：當天路旁只有一棵樹木
    ，有一位警察在樹下，照片三上最大棵的樹當時位在黃色路
    障的更南方等語（同前筆錄），是就異議人所述，當日是否
    現場2 位值勤員警均在其所稱之大樹下執行勤務，已非無疑
    ；又依前揭警方遇有未依指示受檢反加速閃避之一般反應觀
    之，若當時警方確實係在照片三所攝及之大樹下執行勤務，
    亦難想像為何在照片一中，證人反係在較該大樹更為前方之
    處開立舉發單。且經本院依職權向高雄市政府工務局及高雄
    市政府警察局前鎮分局函查結果，於本件舉發單開立時間之
    前、後，證人另於同日上午10時5 分至10時32分尚有開立數
    張其他用路人於成功二路與中華五路939 巷口闖越紅燈之交
    通違規舉發單，且於當日中華五路939 巷往成功二路方向並
    未有任何施作道路工程之情形，有高雄市政府前鎮分局高市
    警前分六字第0990014237號函暨所附高市警交字第B0000000
    0 號、B00000000 號、B00000000 號、B00000000 號、B000
    00000 號等舉發單及高雄市政府工務局高市工務工字第0990
    020415號函在卷可查，是若異議人所述證人並無法確認其行
    向屬實，則在該過程中應有多台與證人相同自中華五路939
    巷駛出左轉成功二路之車輛，而該等車輛在此等情形下本均
    應遭證人誤為取締而無一倖免；然前揭各該舉發單均經各違
    規人簽名確認，足認在此至少長達30分鐘而得以經過十數次
    號誌變換之過程中，並無其他違規人因行經與異議人相同行
    向而發生取締爭議之情形。是異議人所辯，與常理均有不符
    之處，自難遽信為真。
五、綜上所述，本件異議人既有於原處分所述時、地闖越紅燈之
    行為，則原處分機關依道路交通管理處罰條例第53條第1項
    、第63條第1 項第3 款之規定，裁處車輛所有人異議人罰鍰
    2,700 元，並記違規點數3 點。本院核其認事用法，均無違
    誤，裁量亦屬允當，應予維持。異議人猶執前詞指摘原處分
    認定事實有誤而提起本件聲明異議，自屬無理由，應予駁回
    。
六、依道路交通管理處罰條例第87條第2 項、道路交通案件處理
    辦法第19條，裁定如主文。
中    華    民    國    99    年    6     月    25    日
                    交通法庭    法  官  黃沛文
以上正本證明與原本無異。
如不服本裁定應於送達後5日內向本院提出抗告狀。
中    華    民    國    99    年    6     月    25    日
                                書記官  鄧思辰

司法院資訊處製作；財團法人民間司法改革基金會備份。
